臺灣嘉義地方法院刑事判決　　　　　　　　　　　　九十三年度簡上字第二二一號
　　上　訴　人　乙○○
　　即　被　告
右上訴人因妨害公務案件，不服本院九十三年度嘉簡字第七四八號中華民國九十三年
八月三十日之第一審判決【關於毀損公務員掌管物品罪部分】（聲請簡易判決處刑案
號九十三年度偵字第二七二七號）提起上訴，本院合議庭依通常程序為第一審之判決
如左：
      主  文
原判決關於損壞公務員職務上掌管之物品罪刑部分撤銷。
乙○○無罪。
    理  由
一、聲請簡易判決處刑意旨略以：丙○○於九十三年四月三十日凌晨零時三十分許，
    在嘉義縣中埔鄉中埔村十鄰八○之六號，因傷害甲○○而涉犯傷害罪嫌（業經撤
    回告訴由檢察官另為不起訴處分），經甲○○報警後嘉義縣警察局中埔分局中埔
    派出所警員丙○○據報前往處理，乙○○明知丙○○係警察且當時係依法執行職
    務，竟以徒手毆擊丙○○之頭部而施強暴之行為，致丙○○受有左耳、左臉挫傷
    之傷害（傷害部分未據告訴，妨害公務部分由本院另為有罪之判決），隨後丙○
    ○即將乙○○帶回中埔派出所接受調查，乙○○竟另行起意、徒手毀損派出所執
    勤人員所執掌使用之雷射印表機一臺，致令不堪用，因認被告涉有毀損公務員掌
    管之物品罪嫌。
二、按犯罪事實應依證據認定之，無證據不得推定其犯罪事實；又不能證明被告犯罪
    者，應諭知無罪之判決，刑事訴訟法第一百五十四條第二項、第三百零一條第一
    項前段分別定有明文；而認定不利於被告之事實，須依積極證據，苟積極證據不
    足為不利於被告事實之認定時，即應為有利於被告之認定，更不必有何有利之證
    據，仍應調查其他證據以資審認（最高法院三十年上字第八一六號判例參照）。
    按刑法第一百三十八條所定「毀棄、損壞公務員職務上掌管之物品」罪，係以行
    為人故意為之為限，如係過失犯之，則非該當該罪名所定之構成要件；本件檢察
    官認被告涉犯上開毀損公務員掌管物品罪，無非係以被告在派出所內有毀損所內
    雷射印表機之客觀事實認定之。
三、訊據被告乙○○固坦承當天經丙○○帶回派出所內後，確有因掙扎致雷射印表機
    損壞之事實，然辯稱：其係因走路不穩才會撞到印表機，並非故意毀損等語；經
    傳訊移送並承辦本件之警員丙○○到庭亦證稱：將被告帶回派出所時，確實有拘
    束被告之身體，當時係因被告走路不穩才會撞到印表機，印表機因而掉到地上而
    摔壞等語（見本院九十三年十一月十七日審理筆錄），核之所證述與被告所辯尚
    稱相符，依此尚難僅憑印表機客觀損壞之事實，即推認被告有故意毀損之犯意，
    則本件客觀事實僅足證明被告之行為確致該派出所內之印表機損壞，但並無法證
    明被告係基於故意而為之，既無以證明被告有毀損之主觀構成要件故意，檢察官
    認被告涉犯刑法第一百三十八條之罪嫌，猶屬不能證明；被告指摘原有罪判決未
    當，為有理由，自應由本院將原判決撤銷，改諭知其無罪之判決，用期適法。
四、末按第一審法院依被告在偵查中之自白或其他現存證據，已足以認定犯罪者，得
    因檢察官之聲請，不經通常審判程序，逕以簡易判決處刑；檢察官聲請以簡易判
    決處刑之案件，經法院認為有第四百五十一條之一第四項但書第三款所列之認為
    應為無罪判決之諭知者，應適用通常程序審判之，刑事訴訟法第四百四十九條第
    一項、第四百五十二條分別定有明文。本件原審未查被告應諭知無罪判決，致未
    適用通常程序審理，而誤用簡易判決處刑，其所踐行之簡易處刑程序違背法令，
    其簡易處刑程序存有瑕疵，為保障當事人之審級利益，本院合議庭依通常訴訟程
    序審判後，參照法院辦理刑事訴訟簡易程序案件應注意事項第十四點規定，撤銷
    原審判決，以第一審法院之地位為第一審判決，檢察官如不服本判決，仍得於法
    定期間內，向管轄第二審法院提起上訴，附此敘明。
據上論斷，應依刑事訴訟法第四百五十二條、第四百五十五條之一第一項、第三項、
第三百六十九條第一項前段、第三百六十四條、第四百五十二條、第三百零一條第一
項，判決如主文。
本案經檢察官古富祺到庭執行職務。
中      華      民      國    九十三    年     十二     月      一      日
                                      臺灣嘉義地方法院刑事第五庭
                                          審判長法  官  黃  國  益
                                                法  官  黃  義  成
                                                法  官  黃  仁  勇
右正本證明與原本無異。
如不服本判決，應於判決送達後十日內向本院提出上訴狀( 應附繕本 )。
中      華      民      國    九十三    年     十二     月      一      日
                                  書記官  林  柑  杏
